【裁判字號】    98,易,2894
【裁判日期】    990416
【裁判案由】    竊盜
【裁判全文】
臺灣板橋地方法院刑事判決              98年度易字第2894號
公訴人臺灣板橋地方法院檢察署檢察官
被      告  丙○○
上列被告因竊盜案件，經檢察官提起公訴（98年度偵字第21645
號）暨追加起訴（98年度偵字27424 號），本院依簡式審判程序
，判決如下：
    主  文
丙○○犯夜間侵入住宅竊盜罪，累犯，處有期徒刑拾月，扣案機
車鑰匙壹支沒收；又犯竊盜未遂罪，累犯，處有期徒刑肆月；又
犯竊盜罪，累犯，處有期徒刑陸月，扣案機車鑰匙壹支沒收；應
執行有期徒刑壹年捌月，扣案之機車鑰匙貳支均沒收。
    事  實
一、丙○○前於民國95、96年間因竊盜及詐欺案件，經本院分別
    判處有期徒刑4 月、3 月、4 月確定，並經本院以96年度聲
    減字第3639號裁定減刑並定其應執行刑為處有期徒刑5 月，
    又因竊盜及毒品案件經本院分別判處有期徒刑6 月、3 月、
    8 月確定，嗣經本院以96年度聲減第7635號裁定減刑為有期
    徒刑8 月，上開二執行接續執行，於97年8 月24日縮刑期滿
    執行完畢。詎仍不知悔改，竟意圖為自己不法所有，而為下
    列行為：
  (一)於98年7 月7 日20時30分許之夜間，侵入臺北縣鶯歌鎮○○
    路417 之19號住宅之地下室機車停車場，趁車主丁○○不注
    意之際，以其所有之鑰匙一支插入電門啟動機車之方式，竊
    取丁○○所有車牌號碼為HZ5-281 號重型機車1 台，得手後
    供已代步之用。
  (二)於98年8 月6 日上午9 時302 分許，侵入臺北縣鶯歌鎮○○
    街100 之1 號住宅之地下室（侵入住宅部分未據告訴），徒
    手將放置該處由乙○○管領之變電箱1 個推倒準備搬運之際
    ，旋即被乙○○發現並當場制止，嗣經警據報前往而將逮捕
    ，並當場扣得丙○○供竊盜所用之前開(一)機車鑰匙1 支。
  (三)於98年9 月28日晚間6 時許，在桃園市○○○街14號前，以
    其所有之機車鑰匙一支插入電門啟動機車之方式，竊得甲○
    ○所有車牌號碼為BYM-579 號重型機車1 台，嗣因丙○○騎
    乘上揭機車行經臺北縣板橋市○○道路堤外機車便道鐵橋下
    時，因形跡可疑為警攔檢盤查，當場扣得上揭鑰匙1 支及前
    揭機車1 輛，而悉上情。
二、案經臺北縣政府警察局板橋分局、三峽分局移送臺灣板橋地
    方法院檢察署檢察官偵查起訴，丙○○準備程序進行中就被
    訴事實均為有罪之陳述，經告知簡式審判程序之旨，並聽取
    各當事人之意見後，裁定進行簡式審判程序審理。
    理  由
一、前開事實，業據被告丙○○於警詢、偵查及本院審理時均自
    白不諱，核與證人乙○○於警詢及偵查中之證言及證人丁○
    ○於警詢中之證述相符，並有臺北縣政府警察局三峽分局扣
    押筆錄、扣押物品目錄表各1 份、贓物認領保管單2 紙、車
    籍查詢單、現場照片12幀及板橋分局扣押筆錄、扣押物品目
    錄表各1 份、車籍查詢單、現場照片9 幀在卷可稽，另有扣
    案之機車鑰匙2 支可資證明，足認被告前揭自卷白與事實相
    符，堪予採信，本案事證明確，被告犯行已堪認定，自應依
    法論科。
二、核被告所為，係犯刑法第321 條1 項1 款之夜間侵入住宅竊
    盜罪、同法第320 條第3 項、第1 項竊盜未遂罪、同法第32
    0 條1 項之普通竊盜罪。被告所犯上開3 罪，犯意各別、行
    為互殊，應分論併罰。被告所犯前揭事實欄一、 (二) 部分
    犯行尚屬未遂，其實害較既遂犯為輕，爰依刑法第25條第2
    項規定減輕其刑。被告前於民國95、96年間因竊盜及詐欺案
    件經本院分別判處有期徒刑4 月、3 月、4 月確定，並經本
    院以96年度聲減字第3639號裁定減刑並定其應執行刑為處有
    期徒刑5 月，又因竊盜及毒品案件經本院分別判處有期徒刑
    6 月、3 月、8 月確定，嗣經本院以96年度聲減第7635號裁
    定減刑為有期徒刑8 月，上開二執行接續執行，於97年8 月
    24日縮刑期滿執行完畢，有臺灣高等法院被告前案紀錄表一
    份在卷可稽，被告於有期徒刑執行完畢後，五年之內故意再
    犯本案最重本刑有期徒刑以上之罪，均應依刑法第四十七條
    第一項之規定，分別加重其刑，並就前揭事實欄一、( 二)
    部分先加後減。爰分別審酌被告前有多次毒品、竊盜前科，
    顯示素行不佳，有臺灣高等法院被告前案紀錄表在卷可稽，
    因染有吸毒惡習致入不敷出，不思以正途獲取財物，出監不
    久，即屢次竊取他人財物，造成被害人財產損失及不便，嚴
    重妨害治安，並致人人自危，惡性非輕，犯後逃匿，經通緝
    到案，顯示仍存僥倖心理，不容輕縱，兼衡被告於警詢、偵
    查至本院審理時均自知事證明確而坦承犯行，然未對被害人
    進行補償之態度等一切情狀，分別量處如主文所示之刑，並
    定其應執行之刑，以資懲儆。
三、扣案之機車鑰匙2 支係被告所有，供其為本案上揭事實欄一
    、 (一)、 (三)犯行所用之物，業據其供稱在卷，爰依刑法
    第38條第1 項第2 款之規定，各於主文項下併予宣告沒收。
    末按保安處分係針對受處分人將來之危險性所為之處置，以
    達教化、治療之目的，為刑罰之補充制度，我國現行刑法採
    刑罰與保安處分雙軌制，係在維持行為責任之刑罰原則下，
    為協助行為人再社會化之功能，以及改善行為人潛在之危險
    性格，期能達成根治犯罪原因、預防犯罪之特別目的。是保
    安處分中之強制工作，旨在對嚴重職業性犯罪及欠缺正確工
    作觀念或無正常工作因而犯罪者，強制其從事勞動，學習一
    技之長及正確之謀生觀念，使其日後重返社會，能適應社會
    生活。竊盜犯贓物犯保安處分條例第3 條第1 項規定：十八
    歲以上之竊盜犯、贓物犯，有犯罪之習慣者，得於刑之執行
    前，令入勞動場所強制工作；另刑法第90條第1 項亦規定：
    有犯罪之習慣或因遊蕩或懶惰成習而犯罪者，得於刑之執行
    完畢或赦免後，令入勞動場所，強制工作。上開規定，即均
    係本於保安處分應受比例原則之規範，使保安處分之宣告，
    與行為人所為行為之嚴重性、行為人所表現之危險性及對於
    行為人未來行為之期待性相當之意旨而制定，而由法院視行
    為人之危險性格，決定應否令入勞動處所強制工作，以達預
    防之目的（最高法院95年度台上字第4615號判決意旨參照）
    。本案被告係因身染毒癮，入不敷出而屢次起意行竊，業據
    其自承在卷，若能以其他方式矯治其吸毒惡習，並針對其犯
    行為適度之懲罰，藉以收教化及社會防衛之效果，應能避免
    其再度為侵害他人財產法益之犯罪行為，目前核無針對其竊
    盜犯行宣告強制工作之必要，是公訴人僅以被告屢次行竊，
    聲請為強制工作之諭知，然就被告施以強制工作是否可阻絕
    其再犯部分，舉證尚有未盡，其聲請於法即有未合，併此敘
    明。
據上論斷，應依刑事訴訟法第273 之1 第1 項、第299 條第1 項
前段，刑法第320 條第1 項、第320 條第3 項、第1 項、第321
條第1 項第3 款、第25條、第47條第1 項、第51條第5 款、第38
條第1 項第2 款，刑法施行法第1 條之1 ，判決如主文。
本案經檢察官楊承翰到庭執行職務。
中    華    民    國    99    年    4    月    16    日
                  刑事第三庭  法  官  王偉光
上列正本證明與原本無異。
如不服本判決，應於送達後十日內敘明上訴理由，向本院提出上
訴狀，上訴於本院第二審合議庭 (應附繕本) 。其未敘述上訴理
由者，應於上訴期間屆滿後二十日內向本院補提理由書「切勿逕
送上級法院」。
                              書記官  陳宥伶
中    華    民    國    99    年    4     月    16    日
附錄本案論罪科刑法條全文：
中華民國刑法第三百二十條
（普通竊盜罪、竊佔罪）
意圖為自己或第三人不法之所有，而竊取他人之動產者，為竊盜
罪，處五年以下有期徒刑、拘役或五百元以下罰金。
意圖為自己或第三人不法之利益，而竊佔他人之不動產者，依前
項之規定處斷。
前二項之未遂犯罰之。
中華民國刑法第三百二十一條
（加重竊盜罪）
犯竊盜罪而有左列情形之一者，處六月以上、五年以下有期徒刑
：一於夜間侵入住宅或有人居住之建築物、船艦或隱匿其內而犯
之者。
二  毀越門扇、牆垣或其他安全設備而犯之者。
三  攜帶兇器而犯之者。
四  結夥三人以上而犯之者。
五  乘火災、水災或其他災害之際而犯之者。
六  在車站或埠頭而犯之者。
前項之未遂犯罰之。

司法院資訊處製作；財團法人民間司法改革基金會備份。
